---
title: "atividade4"
author: "Gabriel Depiantti"
date: "24/09/2021"
output: html_document
---


```{r pacotes 1, warning=FALSE, message=FALSE}
require(tidyverse)
require(rgbif)
require(dplyr)
#install.packages("ggmap")
#install.packages("maps")
#install.packages("mapdata")
#install.packages('ggplot2')
library(ggplot2)
library(ggmap)
library(maps)
library(mapdata)
```


 
Vamos utilizar a função 'occ_data' para buscarmos ocorrencias no repositório do GBIF através no nome científico da especies que buscamos.Vamos utulizar os argumentos 'hasCoordinate' e 'hasGeospatialIssue' para selecionarmos apenas ocorrencias que possuem coordenadas e sem problemas geoespaciais 

```{r}
# baixar ocorrencias
xylopea_gbif <- occ_data(scientificName = "Xylopia sericea", 
                      hasCoordinate = TRUE,
                      hasGeospatialIssue=FALSE)

```





Usaremmos a função 'dim' para acessarmos as dimensoes do banco de dados da busca.
Com '$data' temos as dimensões da lista de conjunto de dados que podemos ter acesso.
Atraves de '$data %>% names' podemos ver a lista com todos os data frames que podemos ter acesso.

```{r}


# Dimensoes do conjunto de dados 
dim(xylopea_gbif$data)


# Lista com todos os data frames
xylopea_gbif$data %>% names
```







Com função 'gbif_issues' temos acesso a lista de problemas que já foram reportados e que possuem um código.
Como existem muitos problemas reportados, utilizamos a função 'strsplit' especificar os as issues.

```{r}
#Problemas reportados  
gbif_issues()


issues_gbif<-xylopea_gbif$data$issues %>%
    unique() %>%  #não usar valores repetidos 
    strsplit(.,'[,]') %>%  
    unlist() #Juntar a lista de "issues" em um único arquivo de vetor
```






Podemos aqui verificar quais os problemas reportados no datset baixado 
```{r}
gbif_issues()%>%head
  data.frame()%>%
      filter(code %in% issues_gbif)


```



Problemas reportados


Agora vamos selecionar variaveis que estejam relacionadas a especies escolhida e que vão validar os dados em futuras analises.

```{r}
xylopea_gbif1 <- xylopea_gbif$data %>%
    dplyr::select(scientificName, acceptedScientificName,
                  decimalLatitude, decimalLongitude,issues, basisOfRecord, 
                  occurrenceStatus, rightsHolder, datasetName, 
                  recordedBy, locality, habitat)
```








Das ocorrências retornadas, vamos ver, através da função 'distinct', quantas são únicas

```{r}
xylopea_gbif1 <- xylopea_gbif1 %>% 
    distinct()
```

Para sabermos os valores únicos presentes nos dados, vamos usar a função 'unique' em cada coluna com a função 'lapply'

```{r}
# checar niveis dos fatores
lapply(xylopea_gbif1, unique)
```













Problemas não reportados

Para realizarmos uma apuração mais fina, checamos a ocorrencia da especies de uma forma mais restrita através dos dados em 'locality'
```{r}
# investigar niveis suspeitos
xylopea_gbif1 %>% 
    distinct(habitat) %>% 
    pull()
```

```{r}
# habitat
xylopea_gbif1 %>%
    group_by(habitat) %>% 
    summarise(occ = length(scientificName)) %>% 
    ggplot(aes(occ, y=habitat)) +
    geom_bar(stat = 'identity') 
```








```{r}
xylopea_gbif1 %>% 
    filter(locality %in% c("Floresta Atlântica.", "Capoeirao", "BosqueGaleria", "Cerrado, em pequena mata", "Terrestrial", "Atlantic Forest")) %>% 
    distinct(datasetName) 
```






```{r}
world <- map_data('world')

ggplot() +
    geom_polygon(data = world, aes(x = long, y = lat, group = group)) +
    coord_fixed() +
    theme_classic() +
    geom_point(data = xylopea_gbif1, aes(x = decimalLongitude, y = decimalLatitude), color = "red") +
    labs(x = "longitude", y = "latitude", title = expression(italic("Xylopia sericea")))
```
